臺灣高等法院臺中分院刑事判決　　　 100年度上訴字第2402號
上　訴　人
即　被　告　林正岩
上列上訴人因侵害屍體案件，不服臺灣臺中地方法院100年度訴
字第2323號中華民國100年10月5日第一審判決 (起訴案號：臺灣
臺中地方法院檢察署100年度偵字第7502號、100年度偵緝字第
865號，併辦案號：100年度偵字第17534號)，提起上訴，本院判
決如下：
    主  文
上訴駁回。
    理  由
一、按依刑事訴訟法第350條、第361條、第362條、第367條規定
    ，不服地方法院之第一審判決而上訴者，須提出上訴書狀，
    並應敘述具體理由，為上訴必備之程式；其所提出之書狀未
    敘述上訴理由，或僅曾以言詞陳述上訴理由者，均應於上訴
    期間屆滿後20日內補提理由書於第一審法院。第一審法院經
    形式審查，認逾期未補提上訴理由者，應定期間先命補正；
    逾期未補正者，為上訴不合法律上之程式，應以裁定駁回。
    倘已提出上訴理由，但所提非屬具體理由者，則由第二審法
    院以上訴不合法律上之程式，判決駁回。而所謂具體理由，
    必係依據卷內既有訴訟資料或提出新事證，指摘或表明第一
    審判決有何採證認事、用法或量刑等足以影響判決本旨之不
    當或違法，而構成應予撤銷之具體事由，始克當之(例如：
    依憑證據法則具體指出所採證據何以不具證據能力，或依憑
    卷證資料，明確指出所為證據證明力之判斷如何違背經驗、
    論理法則)；倘僅泛言原判決認定事實錯誤、違背法令、量
    刑失之過重或輕縱，而未依上揭意旨指出具體事由，或形式
    上雖已指出具體事由，然該事由縱使屬實，亦不足以認為原
    判決有何不當或違法者(例如：對不具有調查必要性之證據
    ，法院未依聲請調查亦未說明理由，或援用證據不當，但除
    去該證據仍應為同一事實之認定)，皆難謂係具體理由，俾
    與第二審上訴制度旨在請求第二審法院撤銷、變更第一審不
    當或違法之判決，以實現個案救濟之立法目的相契合，並節
    制濫行上訴(最高法院97年度臺上字第892號判決意旨可資
    參照)。又理由是否具體，則屬第二審法院審查之範圍，不
    在命補正之列，亦即上訴書狀已記載理由，並有具體之敘述
    時，其上訴既屬合法，第二審法院固應就其理由之是否可取
    ，為實體之審理及判斷；如認其上訴書狀雖記載理由，但並
    未具體敘述時，則無須再命補正，可逕認其上訴不合法，以
    判決駁回之，此有最高法院97年度臺上字第1281號判決意旨
    可參。
二、本案上訴人即被告林正岩 (下稱被告)不服原審判決提起上
    訴，其上訴理由狀略謂：被告非故意加害自己親生骨肉，僅
    因當時另案遭通緝，擔心因而遭逮捕，一時失慮才會造成悲
    劇。被告在偵查中、準備程序及審理時均坦承不諱，也深深
    反省自己所造成之錯誤，爰請求從輕量刑機會，以啟自新等
    語。
三、經查，本件被告林正岩上訴理由僅泛言：原審量刑過重云云
    。然量刑輕重係屬事實審法院得依職權自由裁量之事項，茍
    已斟酌刑法第57條各款所列情狀而未逾法定刑度，即不得遽
    指為違法。被告對原審判決採用證據、認定事實及適用法律
    等節均不爭執，而原審判決理由已詳予載明量刑之依據：「
    爰審酌被告林正岩有如犯罪事實欄所載之前案紀錄，有其臺
    灣高等法院被告前案紀錄表各1份在卷可憑，素行非佳，其
    於發現其子林中文死亡後，竟未採取妥善之處置，反而因其
    當時另案遭通緝，惟恐遭警方查獲，而與被告楊雅媗商議後
    ，共同將林中文屍體載至臺中市太平區頭汴坑蝙蝠洞附近之
    山坡地（路燈編號24598號後方山坡）後，再以樹枝於該處
    挖掘約20、30公分深之坑洞，並將林中文之屍體放入坑洞內
    草率覆蓋而予以棄置，使死者難安，其2人身為林中文之親
    生父母竟為如此之行為，甚屬不當，然念及被告2人當時因
    年輕識淺，且遇被告林正岩另案通緝中，突發此情況，因一
    時失慮而鑄成錯誤，及被告2人均坦承犯行之犯後態度，又
    被告楊雅媗就本案犯行自首接受裁判，詳如前述，尚知悔悟
    ，暨公訴人當庭具體求刑等一切情狀」、「中華民國96年罪
    犯減刑條例業經總統於96年7月4日公布，自同年7月16日施
    行，本件被告林正岩、楊雅媗如前揭犯罪事實欄所載侵害屍
    體犯行之犯罪時間係在96年4月24日以前，所犯刑法第247條
    第1項之罪經核亦無該條例不予減刑之情形，是被告等所為
    前揭犯行均應依中華民國96年罪犯減刑條例第2條第1項第3
    款規定，減其刑期2分之1，且均諭知易科罰金之折算標準。
    」（參原判決第4頁），量處其有期徒刑8月，再減為有期徒
    刑4月之刑。原審顯已注意適用刑法第57條之規定，所處之
    刑符合「罰當其罪」之原則，況被告於原審已為認罪之表示
    (見原審卷第26頁正面、第30頁背面)，本院經核並無輕重失
    衡之情形。是被告既未依法指摘或表明第一審判決有何採證
    認事、用法或量刑等足以影響判決本旨之不當或違法，而構
    成應予撤銷之具體事由，其所提之上訴理由，要非屬所謂之
    具體理由。揆諸上開最高法院判決意旨，及依「程序優先於
    實體」之刑事訴訟法原則，本件上訴自不合法定上訴程式，
    應予駁回，並不經言詞辯論為之。
據上論斷，應依刑事訴訟法第367條前段、第372條，判決如主文
。
中    華    民    國   100    年    12    月    16    日
            刑事第五庭  審判長法  官  趙  春  碧
                              法  官  楊  文  廣
                              法  官  林  宜  民
以上正本證明與原本無異。
如不服本判決應於收受送達後10日內向本院提出上訴書狀，其未
敘述上訴之理由者，並得於提起上訴後10日內向本院補提理由書
（均須按他造當事人之人數附繕本）「切勿逕送上級法院」。

                              書記官  吳  雅  菁
中    華    民    國   100    年    12    月    16    日